Finding Aid for the Collection of Mexican Pamphlets and Other Printed Material LSC.1365
UCLA Library Special Collections
- Item No. 43. Mexican Congress proceedings for 1834., Phys. desc.: 81-88, 113-120, 129-160, 169-176 p. 21.5 cm. (Box 15)
- Item No. 44. El dia 25 de noviembre de 1834, en que se trasladó de Catedral á la Parroquia de la Santa Veracruz la Milagrosa Imágen de Maria SSma. de los Remedios para regresarla á su Santuario, se hizo ésta Octava., 1 broadside.11 cm. (Box 15)
- Item No. 45. Mañanas de la Alameda de México. Publícalas a señoritas para facilitar el estudio de la historia de su pais., 1835; 73-129 p. 22 cm. Fragment. Bound pamphlets 13-18. (Box 15)
- Item No. 46. Translacion de Nuestra Señora de Guadalupe., 1836; 1 broadside. 43.5 cm. (Box 15)
- Item No. 47. Index for 1837 Mexican congress proceedings., 14 p. (IX-XXIII) 22.5 cm. Fragment. Missing pages I-VIII. (Box 15)
- Item No. 48. Ejercicio de la mañana o sea actos de religion: dispuestos por el Padre Doctor Ignacio Maria Lerdo, de la Compañia de Jesus., 1837; 32 p. 12 cm. (Box 15)
- Item No. 49. El colegio de Sr. S. Miguel de Belen se despidió el 29 de Junio de 1838 de Maria Santisima de los Remedios con esta oda., 1 broadside. 17 cm. 4 copies. (Box 15)
- Item No. 50. Assorted documents., 1838; 24 cm. 1 item. (Box 15)
- Item No. 51. Die III Octobris in festo Beati Joannis Massias confessoris laici ordinis praedicatorum., 1840; 1 broadside. 42.5 cm. (Box 15)
- Item No. 52. Habiendose advertido, que por el transcurso del tiempo se ha adulterado la Oracion que decia: Miramdme ¡ó mi amado y buen Jesus &c. se ha sacado la siguiente de su original antiguo por el R. P. Dr. Omedes, Religioso de este convento de N.P.S. Francisco, y por lo que se suplica á las personas que la apredna la vayan circulando., 1841; 1 broadside. 15.5 cm. 2 copies. (Box 15)
- Item No. 53. Himno que dedican las Señoras Religiosas del Convento de la Encarnacion al Tiernisimo Corazon de Jesus, jurándole por su Patron el año de 1846., 1 broadside. 21.5 cm. (Box 15)
- Item No. 54. Muy estimados hermanos y señores de mi particular aprecio. No puedo explicar a V. el amargo sentimiento que tiene mi corazon por el fallecimiento de mi amada hija la M. Maria Guadalupe del Corazon de Jesus…, 1847; 6 p. 21 cm. (Box 15)
- Item No. 55. Prospecto. El huérfano errante. Novela histórica del siglo XIII, ó sea continuacion de la de Sancho Saldaña. Segunda Edicion., 1848; 2 p. 22.5 cm. (Box 15)
- Item No. 56. Epigramma. Mexiceis quisquis felix inhabitas oris et Tepeyacei alta perpulchris ornata rosis Vides Coelum, et Solem, Lunamque et Sydera Coeli…, 1849; 1 broadside. 46 cm. (Box 15)
- Item No. 57. En el Aniversario del 1o. de Agosto de 1850 en que cumple trece años el ejercicio nocturno establecido en la Escuela del Espiritu Santo, el P. Obediencia y los Hermanos asistentes convidan á los demás con este Himno., 1 broadside. 16 cm. (Box 15)
  Catholic Church–Prayer-books and devotions Catholic Church Hymns
- Item No. 58. Popocatepetl. No. 3. Brecha Siliceo, entrada del Cráter al N.N.E. Croquis de J. Laverriere. Dibujado por Sumichrast Fr., 1857; 1 p. 25 cm. (Box 15)
- Item No. 59. Discurso sobre la historia universal. Traduccion del Gabinete de Lectura., 1859; 16 p. 24.5 cm. Fragment. Missing end pages. (Box 15)
- Item No. 60. Disertaciones académicas que por la catedra de derecho publico eclesiastico de la nacional y pontificia Universidad de Mexico leyeron en el general de la misma…, 1860; 58 p. 21.5 cm. (Box 15)
- Item No. 61. Aviso al publico. En el momento en que está por emprender la espedicion del interior, el jeneral comandante en jefe del ejército franco-mexicano, pone en conocimiento de los habitantes que, por hallerse México en estado de guerra las dispocisiones que van á continuacion, prevenidas para el caso de que se habla por el Código Militar frances, tienen la misma aplicacion respecto de ellos., 1863; 2 p. 16 cm. (Box 15)
- Item No. 62. Seccion de Anuncios., [1870]; 88 p. 21 cm. Missing cover. (Box 15)
- Item No. 63. Siestas Dogmaticas en las que con estilo dulce, claro y llano por un niño es cabalmente instruido un ranchero en las cuatro partes principales de la doctrina cristiana…, 1886; 1 broadside. 21 cm. (Box 15)
- Item No. 1. [La Gaceta de Mexico/Diario Literario de Mexico?] Tomo IV., [after 1772]; 155-170, 331-378, 395-402, 419-426 p. 22 cm. (Box 16)
- Item No. 2. Resumen historico de las principales naciones que poblaron el pais de Anahuac, o virreynato de Nueva España., [1803] (Box 16)
- Item No. 3. Despedimiento a Nuestra Señora de los Remedios., [after 1808]; 8 p. 22 cm. (Box 16)
- Item No. 4. Reglamento de Policia., [1811]; 18 p. 21 cm. Fragment. Includes pamphlets 1-3. Missing end pages. (Box 16)
- Item No. 5. [Vindicacion del clero mexicano], [1812]; 10 p. 22 cm. Missing pages 1-6. (Box 16)
  Defense of catholicism. May be OCLC ID: 20000643 or 27824744
- Item No. 6. Ataque a los serviles, enemigos del Regimiento de Ordenes militares., [1821]; 4 p. 21.5 cm. Fragment. Missing end pages. (Box 16)
- Item No. 7. Cuadro historico de la revolucion de la America Mexicana, por causa de su independencia, dedicado a la buena memoria del. Exmo. Sr. Don Josef Maria Morelos. Carta Tercera., [1823]; 8 p. 22 cm. Fragment. Missing end pages. (Box 16)
- Item No. 8. Suplemento al cuadro histórico, y carta 5a. de la primera parte de la tercera epoca. Carta reservada del Virey Calleja al Rey Fernando VII sobre la conducta que observó cuando supo que habia vuelto a España proscripto la constitucion, y estado de la revolucion mexicana. Numero 24.- Reservada., [1826]; 8 p. 20.5 cm. Fragment. Missing end pages. (Box 16)
- Item No. 9. Carta de esclavitud á SSMA., [1820-1829]; 1 broadside. 21.5 cm. (Box 16)
- Item No. 10. Invasion de Mexico, por D. Antonio Lopez de Santa Anna. Segunda Parte., [1832] (Box 16)
- Item No. 11. Memoria sobre el cultivo y beneficio del lino y el cañamo en Chile., [1833]; 19 p. 28.5 cm. Missing pages 1-8. (Box 16)
- Item No. 12. El Boletin Oficial. 2a epoca. Segunda Parte. Independiente de la publicada anteriormente., [1830-1840]; 49-63 p. 22 cm. Pamphlets 7 and 8. 3 copies. Badly damaged. (Box 16)
- Item No. 13. Continuacion del cuadro histórico de la Revolucion Mexicana. Epoca de la Independencia. Tomo VI., [1843]; 186 p. 19 cm. Missing cover and last page of index. (Box 16)
- Item No. 14. Conciudadanos: Honrado por la Junta Patriótica de esta capital para que hiciese uso de la palabra en este dia, en el cual se solemniza un hecho de armas grandioso para la patria por lo fecundo en felices resultados para su emancipacion política…, [after 1858]; 18 p. 16 cm. Missing cover. Bottom lines of each page have been cut off. (Box 16)
- Item No. 15. Historia antigua de México., [1880]; 36 p. 34 cm. (Box 16)
- Item No. 16. Fotographed copies of royal decrees from 1602 and 1794., 1884; 6 items. 31.5 cm. (Box 16)
- Item No. 17. Y si este sagrado Mysterio se venera en esta prodigiosa Imagen de Guadalupe; esta como purísima Luna, eclypsò a el Sol divino Jesus, para libertar à esta Ciudad de Valladolid de aquella passada contagiosa enfermedad y de otras muchas., 16 p. 20 cm. Missing pages 1-4. (Box 16)
- Item No. 18. Protestatio Fidei, Et Juramentum Solitum in Possessione Praevendarum, 20 p. 21.5 cm (Box 16)
  Catholic Creed/Credo in Latin
- Item No. 19. Resumen de las indulgencias concedidas a los que teniendo la Bula de la Santa Cruzada se alistasen en esta Santa Milicia, por los Summos Pontifices, especialmente pore el Sr. Innocencio IXX. y Benedicto XIII. y aprobadas por el Ordinario., 12 p. 15.5 cm. Fragment. Missing end pages. (Box 16)
- Item No. 20. Del tercer manantial de fondos para el banco., p. 345-424. 21 cm. Numbers 8 and 9. Fragment. (Box 16)
- Item No. 21. Unde hoc mihi, ut veniat Mater Domini mei ad me? Lucae I. in cap., 18 p. 19 cm. (Box 16)
- Item No. 22. Corona en honra de Maria Inmaculada concebida sin pecado., n.d.; 34 p. 18.5 cm. Missing p. 1-5. (Box 16)
- Item No. 23. Cántico de la Virgen Maria. Magnificat. Luc. 1., n.d.; 16 p. 16 cm. (Box 16)
- Item No. 24. Dom. II. Octobris. In Fest Maternitatis. B.M.V. Duples Majus., n.d.; 8 p. 17 cm. (Box 16)
  In Latin.
- Item No. 25. Die Secunda Augusti. In festo S. Alphonsi Mariae de Ligorio, C. et. Pont., 21 cm. 8 p. (Box 16)
- Item No. 26. Computo Eclesiastico. Fiestas Movibles. Temporas., n.d.; 2 items. 28 p. 10 cm. (Box 16)
- Item No. 27. Modo de pensar de los Españoles peninsulares en órden á nuestra Independencia… (Box 16)
- Item No. 28. Santa-Ana y sus compañeros quieren destruir a la nacion… Aspirantes!…. Advertid lo que es el rito de York., 8 p. 22 cm. (Box 16)
- Item No. 29. A la Vida Devota. Capitulo III. De la naturaleza de las tentaciones, y de la diferencia que ay entre sentir la tentacion, y consentirla., n.d.; 8 p. [197-204] 21 cm. (Box 16)
- Item No. 30. Deprecacion por las benditas almas del santo purgatorio., 1 p. 22 cm. (Box 16)
- Item No. 31. Oraciones y meditaciones para asistir al santo sacrificio de la misa, por D. José Antonio Lavalle., n.d.; 24 p. 15.5 cm. (Box 16)
- Item No. 32. Poemas cristianos por el autor del evangelio en triunfo. Cuaderno sexto., n.d.; p. 231-278. 16 cm. (Box 16)
- Item No. 33. Mexico road guide., n.d.; 484 p. 24 cm. (Box 16)
  Road guide with distances from major cities to smaller regional towns and viceversa. Annotated in miles and leagues.
- Item No. 34. Abadiano's Ancient Book-store the oldest in America, established at the end of the XVII century. Provisional Agency Iturbide Hotel. Downstairs. Ancient and rare books. Antiquities. Ancient oil paintings. Indian works. (Box 16)
- Item No. 35. Josefa Cajide felicita su dia a su amado esposo con el siguiente soneto., n.d. (Box 16)
- Item No. 36. Aranzel de discrecion, para oficinas publicas, y despachos., n.d.; 1 broadside, 21 cm. (Box 16)
- Item No. 37. Aviso Importante. Habiendo variado de resolucion, sobre la impresion de las célebres Provinciales de Pascal, los que habian ofrecido darlas al público…, 1 broadside. 27.5 cm. (Box 16)
- Item No. 38. Devotas oraciones que rezaba el sumo pontificie Benedicto decimo-tercio, del sagrado orden de predicadores de feliz memoria., 1 broadside. 21 cm. 3 copies. (Box 16)
- Item No. 39. A Maria santisima de los remedios. Soneto., n.d.; 1 p. 15.5 cm. Uncut. (Box 16)
- Item No. 40. Acto de contricion., n.d.; 1 p. 15.5 cm. (Box 16)
- Item No. 41. Pars Quarta. IV. Praerogativa. In secessu omne bonum in suo sonte gustatur. Honestum., n.d.; 16 p. 17 cm. (Box 16)
- Item No. 42. Qui manducat meam carnem, & bibit meum sanguinem, in me manet, & ego in illo. Joan. cap. 6. num. 56., 1 broadside. 16 cm. (Box 16)
- Item No. 43. Assorted documents., n.d.; 6 items. (Box 16)
- Item No. 44. Pro-Catholic speech with reference to the Cortes de Cadiz., n.d.; 4 p. 22 cm. (Box 16)
- Item No. 45. Santissimo, y seraphico patriarca., n.d.; 8 p. 20.5 cm. Missing end pages. (Box 16)
- Item No. 46. El ángel de la guardia., n.d.; 2 p. 21.5 cm. (Box 16)
- Item No. 47. Oracion devota para darle el Pesame a Maria SSma. nuestra Señora., 1 broadside. 20.5 cm. (Box 16)
- Item No. 48. Octava. ¡O dulce esposo de la gran Maria!, n.d.; 1 broadside. 19 cm. 2 copies. (Box 16)
- Item No. 49. A la inmaculada concepcion de Maria, pidiendole nos salve de la peste., 1 broadside. 17 cm. 3 copies. (Box 16)
- Item No. 50. Decidme, niño, ¿sois cristiano?, n.d.; 4 p. 15 cm. (Box 16)
- Item No. 51. Himno. Al gloriosísimo O. S. Espiridon, especialísimo abogado nuestro en todo genero de enfermedades., n.d.; 2 p. 16 cm. 2 copies. (Box 16)
- Item No. 52. Oracion a los gloriosísimos Apóstoles S. Pedro y S. Pablo.l, n.d.; 2 p. 16 cm. (Box 16)
- Item No. 53. Oracion para implorar la misericordia del Señor en las necesidades presentes., n.d.; 1 broadside. 17 cm. (Box 16)
- Item No. 54. Silvos del pastor divino. Tierno convite para dar principio a los santos Desagravios. Décima., n.d. (Box 16)
- Item No. 55. Décima. Te miras, hombre, acosada de alguna fiera pasion?, n.d.; 1 broadside. 16 cm. (Box 16)
- Item No. 56. Gaudium erit coram angelis Dei super uno peccatore poenitentiam agente. (Lucae. Cap. XIV. V. X.) Soneto., n.d.; 1 broadside. 17 cm. 5 copies. (Box 16)
- Item No. 57. Soneto para el último dia del jubileo en el Pozito de Nuestra madre Santísima de Guadalupe., n.d.; 1 broadside. 15.5 cm. (Box 16)
- Item No. 58. Afectos con que un Esclavo de San Franscisco de Gerónimo desahoga su devocion., n.d. (Box 16)
- Item No. 59. Oracion. Miradme ¡ó mi amado y buen Jesus!, n.d.; 1 broadside. 15.5 cm. (Box 16)
- Item No. 60. A Maria Santisima de los dolores., n.d. (Box 16)
- Item No. 61. Oracion. ¡O Sacrosanto Rostro de mi amado Jesus, asiento de las gracias, lecho de la hermosura, encanto de los ángeles y admiracion del universo!, 1 broadside. 22 cm. Uncut. 2 copies. (Box 16)
- Item No. 62. Al angélico jóven San Luis Gonzaga. Himno., n.d.; 1 broadside. 23 cm. (Box 16)
- Item No. 63. La Escuela del Espiritu Santo al Illmo. Sr. Dr. D. Antonio Maria Campos, el dia de su recepcion de hermano le dedicó esta Octava., 1 broadside. 22 cm. 2 copies. (Box 16)
- Item No. 64. Christo confixus sum Cruci. Div. Paul. ad Galat. 2. 19. Soneto., n.d.; 1 broadside. 21.5 cm. (Box 16)
- Item No. 65. II. Instrumento visible que la Piedad Eterna y el favor de Maria para bien nuestro emplea., n.d.; 1 broadside. 19.5 cm. (Box 16)
- Item No. 66. Oracion que compuso el B. Lorenzo de Brindis, con la cual los enfermos han conseguido la saluid, los energúmenos verse libres de sus enemigos, y todos los fieles innumerables beneficios., 1 broadside. 21 cm. Uncut. (Box 16)
- Item No. 67. Pro facili et opportuna poenitentiae sacramenti administratione sacerdotibus omnibus ad id incumbentius plena…, n.d.; 1 broadside. 16.5 cm. (Box 16)
- Item No. 68. Parroquia de Santa Cruz y Soledad. Sa. Da. El dia le toca a U. velar al Santísimo Sacramento…, n.d.; 1 broadside. 16 cm. Uncut. (Box 16)
- Item No. 69. Recibí la limosna de un peso para una Misa, que se ha de aplicar al Sr. del Claustro., n.d.; 1 broadside. 16 cm. Uncut. 2 copies. (Box 16)
- Item No. 70. Soneto. Hay poco que elegir en la campaña…, n.d.; 1 p. 11 cm. 2 copies. (Box 16)
- Item No. 71. Estacion IX., n.d.; 16 p. 9 cm. (Box 16)
- Item No. 72. Acto de Contricion. Gozos., n.d.; 1 broadside. 30 cm. (Box 16)
- Item No. 73. Die XXIV. Aprilis. Missa in Festo Sancti Boni Latronis., n.d.; 9 items. 36 cm. (Box 16)
- Item No. 74. Romance dedicado a María Santísima de los Dolores y Soledad del Campo Florido., n.d.; 1 broadside. 31.5 cm. (Box 16)
- Item No. 75. Sufragios por la alma de…, n.d.; 2 p. 42 cm. (Box 16)
- Item No. 76. Diccionario Latin-Español., n.d.; 4 p. 30.5 cm. Fragment. (Box 16)
- Item No. 77. Tabla para los niños, que empiezan a aprender a contar van añadidas cuatro tablas muy provechosas., 1 broadside. 32.5 cm. (Box 16)
- Item No. 1. Canon Missae., n.d.; 6 p. (291-296) 36 cm. Fragment. (Box 17)
- Item No. 2. Fisica., n.d.; 76 p. 27.5 cm. (Box 17)
- Item No. 3. Illustrations of kings of antiquity (Persia, Greece, Rome)., n.d.; 11 items. 34 cm. (Box 17)
- Item No. 4. Illustrations of kings of Israel and Judae., 23 items. 34 cm. (Box 17)
- Item No. 5. Assorted illustrations., n.d.; 7 items. 32.5 cm. (Box 17)
- Item No. 6. Assorted Illustrations., n.d.; 5 p. 24 cm. (Box 17)
- Item No. 7. Non-religious assorted illustrations., n.d.; 17 items. 25.5 cm. (Box 17)
- Item No. 8. Assorted religious illustrations., n.d.; 13 items. 25.5 cm. (Box 17)